# 母公司和母公司共同投资的子公司如何编制合并报表

提问人：lemonantree 时间：2013-10-13 13:16:31
母公司和母公司共同投资的子公司如何编制合并报表？ 例：甲公司为当地财政局独资设立的公司，财政局又与甲公司设立了乙公司，其中甲公司出资 70 ，财政局出资 30 ；无其他合并事项。在编制甲公司的合并资产负债表时，是否将财政局列报为“少数股东权益”？

回答人：chenyiwei
在你举的例子中，在甲公司的合并报表中，财政局持有子公司股权对应的权益仍列报为“少数股东权益”。 要注意一点：合并报表中“归属母公司股东的权益”和“少数股东权益”的划分标准是：母公司股东基于其作为母公司股东的身份而在合并报表净资产中享有的权益是归属母公司股东的权益，其余作为少数股东权益。 在本案例中，虽然财政局是母公司的股东，但其在子公司净资产中所享有的部分权益并非基于其作为母公司股东的身份而享有，而是因为直接作为子公司股东的权益而直接享有的，所以仍属于少数股东权益。